# JORGE MARCOS CARRERO

Empecé a desarrollar aplicaciones cuando estaba en la ESO, por lo que, aunque este acabando la universidad y sea una persona joven a punto de graduarme, he desarrollado habilidades y conocimientos para estar sirviendo como un desarrollador senior full stack.

He sido capaz de llevar a cabo proyectos difíciles dentro de un equipo o solo y es por eso por lo que creo que mi capacidad de aprender, ser responsable y mi proactividad para pensar mas allá, son mis habilidades más fuertes.

Tengo experiencia profesional en tecnologías de alta exigencia que he aprendido por mi cuenta mientras era capaz de superar con éxito mi grado de ingeniería informática y sistemas de información en la universidad.

Soy un perfil con una visión 360° con iniciativa para aportar ideas para resolver problemas de forma eficiente y consequir los objetivos propuestos.



## **CONTACTO**



+34 639 239 811



jorge.marcos.carrero@gmail.com



Google Play: https://bit.ly/39jUKPm



LinkedIn: https://bit.ly/3HPHowi



Avila, Spain



## **HABILIDADES**

#### **FRONTEND**

React JS Angular Vue.JS JQuery



00000

### **BACKEND**

JS/Node JS Java Python PHP C/C++/C#

0000 • • • • • 00000

00000

00000

BBDD (SQL/NoSQL) APIS (REST & SOAP & GRAPHQL)

DOCKER, K8S CLOUD PLATFORM • • • • • CIBERSEGURIDAD • • • • •

WEB 3 (APRENDIENDO)



## **REFERENCIAS**

#### **SUMMITIFY**

Pablo González, Fundador + Ex-CEO Summitify Teléfono: +34 656 588 773

#### **OBSERVATORIO 1131**

Daniel García, Encargado de Ávila 1131 Teléfono: 920 22 78 46

Email: daniel.garcia@avila1131.es

## **EXPERIENCIA**

## SANTA TERESA GOURMET FULL-STACK DEVELOPER

2020 - ACTUAL

**SUMMITIFY** 

AVENTURA)

2020 - 2021

COMPASS

ALZHEIMER)

2019 - 2020

**JMCSHOPS** 

2018 - 2019

(RESERVA DEPORTES

(APLICACIÓN DE IA PARA

(PAUSADO POR COVID)

(MARCA PERSONAL

TIENDA DE ROPA)

Responsable del desarrollo, rendimiento y mejora continua tanto de la web como del soporte informático (análisis de infraestructuras análisis de ciberseguridad )

- Diseñé y desarrollé más de 10 aplicaciones frontend y backend utilizando React.js, Next.js, Node.js, Express, APIs (Rest & SOAP & GraphQL), TypeScript y Angular 13, testing (JEST) y técnicas de escalado. He utilizado entre otros stacks: "MERN" y "MEAN".
- Diseño de estructuras de datos, aplicaciones y flujos en Azure, AWS, Docker, Kubernetes y Kafka.
- Trabajado con metodologías ágiles cruzando dominios de aplicación.

#### CTO & FULL STACK DEVELOPER

Diseñé y desarrollé el sitio web y la estructura tecnológica de la empresa, también trabajé en la integración de nuevas características para seguir escalando y optimizando la experiencia UX & UI. La empresa fue comprada por otra empresa.

- Frontend: React.JS + Next.JS, Tailwind, Styled components.
- Backend: Node.JS, PHP, MongoDB, MySQL, AWS, Docker.
- Otros: GDataStudio + Python, CloudFlare.

#### FUNDADOR - CTO & FULL STACK DEVELOPER

App que a través de IA con datos compartidos por el usuario, servirá como terapia y recuperación de recuerdos en personas con Alzheimer

- Frontend: Vue.js, PostCSS.
- Backend: Node.JS, GCloud, GFirebase, Docker y Kubernetes,
- DevDependencias: Babel, EsLint, sass, git.

### **EMPRENDEDOR & FULL STACK DEVELOPER**

Con el éxito de la marca JMC en los videojuegos decidí empezar mi propia marca de ropa limitada y mejorar mis habilidades como desarrollador full stack diseñé y desarrollé la tienda online también gestioné el marketing, la arquitectura tecnológica y la experiencia de usuario. El stock se agotó por lo que este proyecto terminó

- Frontend: React.JS (Javascript), Tailwind, GTag Manager.
- Backend: Node.JS, MongoDB, Stripe Gateway.
- Análisis de datos: GAnalytics, Python.

## **GOOGLE PLAY GAMES**

2015 - 2020

#### CREADOR DE VIDEOJUEGOS PARA GOOGLE PLAY

Tengo 6 juegos publicados en Google Play, con +700 descargas y una valoración media de 4,8/5 estrellas. El juego más querido es DreamCandy. También he desarrollado un videojuego para un cliente privado.

## **EDUCACIÓN**

UNIVERSIDAD CATÓLICA. AVILA.

2019 - 2023

### ESTUDIANTE DE INGENIERÍA INFORMÁTICA Y SISTEMAS DE INFORMACIÓN.

(7 Matrículas de honor. 8,2/10 Nota media).

UNIVERSIDAD CATÓLICA, AVILA.

2019 - 2023

TÍTULO DE EXPERTO EN CIBERSEGURIDAD DELOITTE. (8,8/10 Nota media).

## AVILA 1131.

2019 - 2020

## PROGRAMA DE EMPRENDIMIENTO.

El observatorio 1131 de la Fundación "Tatiana Pérez de Guzmán el bueno" y junto con la Universidad de Salamanca, ofrecen sólo 20 plazas para proyectos emprendedores para ayudar durante la maduración y desarrollo del proyecto. Compass fue mi proyecto.